# 关于证券期货审计

提问人：yahmm 时间：2018-03-12 15:33:15
业务签字注册会计师定期轮换的规定中规定，签字注师五年必须轮换，轮换后两年不得为该公司提供服务，请问这里的 2 年是指的两个会计年度还是日历天数？比如 2016 年提供了最后一年的审计，被轮换，最后签字时间为 2017 年 3 月 10 日，请问，该注册会计师可以再次为该公司提供审计服务的是时间最早是那一天，谢谢

回答人：chenyiwei
实务中一般是按照“两个会计年度”处理。所以你说的情况，在 2017 、 2018 年度审计中，被轮换的CPA都不可以签字，要到 2020 年出具 2019 年度审计报告时才可以签字。